【裁判字號】    99,仲訴,18
【裁判日期】    990802
【裁判案由】    撤銷仲裁判斷之訴
【裁判全文】
臺灣臺北地方法院民事判決              99年度仲訴字第18號
    原      告  日商大豐營造股份有限公司（即大豐建設株式
                會社）
    法定代理人  山田昌德
    訴訟代理人  詹順貴律師
                趙珮怡律師
                洪韶瑩律師
    被      告  台灣中國工程建設股份有限公司
    法定代理人  朱家麟
上列當事人間撤銷仲裁判斷之訴事件，本院判決如下：
    主  文
原告之訴駁回。
訴訟費用由原告負擔。
    事實及理由
一、按原告之訴，依其所訴之事實，在法律上顯無理由者，法院
    得不經言詞辯論，逕以判決駁回之，民事訴訟法第249條第2
    項定有明文。又所謂原告之訴，依其所述之事實，在法律上
    顯無理由者，係指依原告於訴狀內記載之事實觀之，在法律
    上顯然不能獲得勝訴之判決者而言，最高法院62年台上字第
    845號判例意旨可資參照。
二、原告起訴主張略以：兩造關於「台灣高速鐵路C220標土木工
    程施作合作實體結算及被告承攬施作部分變更追加爭議」等
    事件，經被告聲請提付仲裁，惟原告質疑受任查核鑑定最終
    帳目之永安會計師事務所徐榮煌會計師之獨立及公正性，乃
    向仲裁庭聲請徐榮煌會計師迴避，惟仲裁庭以民國99年1月1
    4日96年度仲聲孝字第053號仲裁決定書（下稱系爭仲裁決定
    ）駁回原告聲請，爰類推適用仲裁法第40條第1項第5款規定
    對系爭仲裁決定提起撤銷仲裁判斷之訴等語。
三、查原告依仲裁法第19 條規定準用民事訴訟法第331條規定向
    仲裁庭提出鑑定人迴避之聲請，經仲裁庭於98年12月22日作
    出系爭仲裁決定書，並於99 年1月18日送達原告收受，雖原
    告不服系爭仲裁決定書，卻未遵仲裁法第17條第3 項規定，
    於收受仲裁庭決定書14日內聲請法院為裁定，顯已生失權效
    果。又所謂類推適用，係指法律所未規定之事項，須依其他
    相類似事項之規定而為比附適用。惟仲裁法第17條既已規定
    關於仲裁決定之救濟途徑，並非法無明文規定，而須另擇其
    他相類規定為適用之情事，則原告主張類推適用仲裁法第40
    條第1項第5款規定云云，尚屬無據。況經依仲裁法駁回迴避
    之聲請者，不得再提起撤銷仲裁判斷之訴，仲裁法第40條第
    1項第5款但書亦定有明文，在在說明當事人不得對仲裁庭駁
    回迴避聲請之決定，另提起撤銷仲裁判斷之訴。故原告起訴
    主張類推適用仲裁法第40條第1項第5款規定對系爭仲裁決定
    ，提起撤銷仲裁判斷之訴，顯為無理由，本件爰不經言詞辯
    論，逕以判決駁回。
四、據上論結，原告起訴顯無理由。依民事訴訟法第249條第2項
    、第78條，判決如主文。
中    華    民    國    99    年    8     月    2     日
                        民事第六庭法官  傅中樂
以上正本係照原本作成。
如對本判決上訴，須於判決送達後20日內向本院提出上訴狀。
中    華    民    國    99    年    8     月    2     日
                                書記官  王文心

司法院資訊處製作；財團法人民間司法改革基金會備份。
